臺灣臺北地方法院刑事判決　　　　　　100年度交易字第543號
公　訴　人　臺灣臺北地方法院檢察署檢察官
被　　　告　陳奎瑜
上列被告因過失傷害案件，經檢察官提起公訴（一○○年度調偵
字第八二七號），本院判決如下：
    主  文
陳奎瑜因過失傷害人，處有期徒刑月，如易科罰金，以新臺幣
壹仟元折算壹日。
    事  實
一、陳奎瑜於民國九十九年十二月十二日下午六時三十分許，駕
    駛車牌號碼ZD–六六五○號自用小客車，沿臺北市○○區○
    ○路四段二六五巷由南往北方向行駛，途經二六五巷與十二
    弄交岔路口時，本應隨時注意車前狀況，且應注意行經行人
    穿越道，遇有行人穿越時，無論有無交通指揮人員指揮或號
    誌指示，均應暫停讓行人先行通過，且當時並無不能注意之
    情事，竟疏未注意及此，貿然左轉，致撞擊沿信義路四段二
    六五巷由北往南行走，正穿越十二弄巷口行人穿越道之行人
    常國俊，常國俊因而倒地受有第十二腰椎壓迫性骨折之傷害
    。陳奎瑜於肇事後，員警前往現場處理時，旋向處理之員警
    承認肇事自首而接受裁判。
二、案經常國俊訴由臺北市政府警察局大安分局報告臺灣臺北地
    方法院檢察署檢察官偵查起訴。
    理  由
一、前揭事實業據被告陳奎瑜坦承不諱（本院卷第五十九頁反面
    參照），核與證人即告訴人常國俊之證詞相符（本院卷第五
    十五至五十七頁參照），並有臺北市立聯合醫院仁愛院區診
    斷證明書影本（偵卷第九頁參照）、臺北市立聯合醫院一○
    ○年九月九日北市醫仁字第一○○三二五四二○○○號函所
    附告訴人之病歷影本、臺北市立聯合醫院病情查詢回復表（
    本院卷第三十一至四十三頁參照）、道路交通事故現場圖等
    各一份、現場照片及車損照片共四張（偵卷第十二、十三頁
    參照）在卷可考，足認被告任意性自白與事實相符。本件事
    證明確，被告之犯行堪以認定，應依法論科。
二、核被告所為，係犯刑法第二百八十四條第一項前段之過失傷
    害罪。又被告肇事後，員警前往現場處理時，被告在場並承
    認為肇事者，為被告及告訴人（偵卷第四、七、三十一頁參
    照）所不爭執，且有臺北市政府警察局大安分局交通分隊道
    路交通事故當事人登記聯單在卷可參（偵卷第十一頁參照）
    ，被告係對於未發覺之犯罪，表示願接受裁判之意，爰依同
    法第六十二條前段自首之規定，減輕其刑。茲審酌被告前無
    犯罪科刑紀錄，且於審理中坦承犯行，犯後態度尚可，惟其
    過失行為使告訴人受有第十二腰椎壓迫性骨折之傷害，造成
    告訴人身心受創，且迄今尚未與告訴人達成和解等一切情狀
    ，量處如主文所示之刑，並諭知易科罰金之折算標準。
據上論斷，應依刑事訴訟法第二百九十九條第一項前段，刑法第
二百八十四條第一項、第六十二條、第四十一條第一項前段，刑
法施行法第一條之一，判決如主文。
本案經檢察官王惟琪到庭執行職務
中    華    民    國   100    年    10    月    21    日
                  刑事第九庭    法  官  鄭富城
以上正本證明與原本無異。
如不服本判決應於收受送達後10日內向本院提出上訴書狀，並應
敘述具體理由；其未敘述上訴理由者，應於上訴期間屆滿後20日
內向本院補提理由書（均須按他造當事人之人數附繕）「切勿逕
送上級法院」。
                                書記官  顏淑華
中    華    民    國   100    年    10    月    21    日
附錄本案論罪法條：
中華民國刑法第284條
（過失傷害罪）
因過失傷害人者，處 6 月以下有期徒刑、拘役或 5 百元以下罰
金，致重傷者，處 1 年以下有期徒刑、拘役或 5 百元以下罰金
。
從事業務之人，因業務上之過失傷害人者，處 1 年以下有期徒
刑、拘役或 1 千元以下罰金，致重傷者，處 3 年以下有期徒刑
、拘役或 2 千元以下罰金。